# 观赏石放哪里核算合适？

提问人：童年时光 时间：2010-10-22 09:21:30
母公司控股公司负责开发科技园区，下属有房产公司、工业公司（建厂房）、公用事业公司等，公用事业公司负责园区绿化和环境保护整理，买了一批观赏石，准备摆在路边，请问放哪里核算比较合适？好像做固定资产或存货都不太对。

回答人：chenyiwei
计入其所实施的绿化工程成本中，与该工程的其他成本一并考虑可回收性问题。

回答人：chenyiwei
回复 藤椅 haihan235 的帖子还是需要注意：作为专门从事绿化工程项目的工程公司，为了其所承接的工程项目的需要而购买观赏石，和企业为了投资保值增值的目的（兼顾美化环境）购买观赏石，考虑还是不一样的。对于工程公司，需要考虑完成工程后该观赏石归谁所有，也就是以后如有升值受益则归谁享有；该工程成本（包括购买观赏石的成本）如何回收的问题，来考虑其会计处理。
如果购买观赏石的成本将与该绿化工程的其他部分一并移交给绿化养护单位，工程公司不拥有其所有权的，则应当计入工程成本，一并考虑其成本可回收性问题。如果所有权归属本企业，将来升值收益也是由本企业享有，并且购买意图主要是为了升值的，应作为投资资产计入其他非流动资产处理。